臺灣新竹地方法院刑事宣示判決筆錄　　　 94年度訴字第377號
公訴人　臺灣新竹地方法院檢察署檢察官
被　　　告　戊○○
指定辯護人　本院公設辯護人甲○○
上列被告因偽造文書等案件，檢察官提起公訴（九十四年度偵字
第三三四號）後，聲請改依協商程序而為判決，本院於中華民國
九十四年九月二十六日下午五時在本院刑事第八法庭宣示判決，
出席職員如下：
法官起立朗讀判決主文、犯罪事實要旨、處罰條文，及告以上訴
限制、期間並提出上訴狀之法院，且諭知記載其內容：
一、主  文：
    戊○○行使偽造私文書，足以生損害於公眾及他人，累犯，
    處有期徒刑柒月。
    臺灣新竹地方法院檢察署九十四年度偵字第三三號卷第七十
    七頁所示汽（機）車過戶登記書上偽造之「丁○○」署押、
    印文各壹枚，均沒收之。
    戊○○應支付新臺幣陸萬壹仟元予丙○○（支付方式為分四
    期，自民國九十七年六月二十五日起，至九十七年九月二十
    五日止，每月一期，每月二十五日以前，第一至三期分別支
    付壹萬伍仟元，第四期支付壹萬陸仟元，如有一期未按時履
    行，視為全部到期。）
    戊○○應支付新臺幣貳萬元予乙○○（支付方式為分四期，
    自民國九十七年六月二十五日起，至九十七年九月二十五日
    止，每月一期，每月二十五日以前支付伍仟元，如有一期未
    按時履行，視為全部到期。）
二、犯罪事實要旨：
  (一)戊○○有違反槍砲彈藥刀械管制條例、毒品危害防制條例、
    竊盜等前科，並曾因竊盜案件，經本院判處有期徒刑四月確
    定，甫於民國九十二年六月二十五日執行完畢。
  (二)其於九十二年十一月十八日，前往前雇主黃進金位於新竹巿
    東區○○里○○街五七號之住家，適黃進金不在，戊○○在
    上址前空地發現黃進金之友人丙○○所遺失之皮夾一只（內
    有丙○○之夫丁○○身分證、多張金融卡及丙○○之台新銀
    行帳號00000000000000號現金卡與密碼單）
    ，乃將該皮夾侵占入己（此部分追訴權時效已經完成，不在
    起訴範圍），並隨即基於意圖為自己不法所有之概括犯意，
    冒用丙○○名義，在如附表所示之時間、地點，持上開現金
    卡，在自動提款機連續輸入密碼，使提款機辨識系統對真正
    持卡人之識別陷於錯誤而交付如附表所示之金錢。戊○○並
    於當日晚上六時，前往乙○○所經營之「宏國中古汽車商行
    」，向乙○○以新臺幣（下同）五萬八千元之價格購買車牌
    號碼ＪＳ─２５３８號自用小客車，並先交付二千元之定金
    ，嗣於翌日即九十二年十一月十九日上午十時三十分，戊○○因慮及自己身分證遺失無法辦理車輛過戶，遂持拾得之上
    開丁○○國民身分證交付予不知情之乙○○以便辦理車輛過
    戶，乙○○因此遭其所利用，未經丁○○同意授權，旋即委
    託不詳業者偽刻「丁○○」印章（印章未扣案已丟棄滅失）
    ，並由乙○○在汽（機）車過戶登記書上偽造「丁○○」簽
    名署押，復蓋用上開偽刻之「丁○○」印章而偽造該汽（機
    ）車過戶登記書私文書，進而持以向交通部公路總局新竹區
    監理所新竹巿監理站辦理前述車輛過戶事宜而行使，使承辦
    之監理站人員誤以為丁○○確有受汽車過戶之意，而在職務
    上所掌之公文書為此一不實之登載，而均足生損害於丁○○
    及監理機關對於車籍管理之正確性，至同日即九十二年十一
    月十九日晚上八時三十分，戊○○至「宏國中古汽車商行」
    以其本人名義簽立汽車買賣合約書，並支付三萬六千元予乙○○，因仍有二萬元尾款未付，戊○○遂將丁○○身分證、
    ＪＳ─２５３８號自用小客車行車執照、強制汽車責任保險
    保險證等證件交予乙○○作為擔保後，取得汽車鑰匙而將上
    開車輛駛離。嗣於九十三年一月三日下午一時許，戊○○駕
    駛ＪＳ─２５３８號自用小客車至臺南縣新營市竊取鋼鐵時
    為警當場查獲（竊盜部分另案經判決確定），而循線查悉上
    情（乙○○已將丁○○之身分證、ＪＳ─２５３８號自用小
    客車行車執照、強制汽車責任保險保險證交出，經警附卷隨
    案移送，置於臺灣新竹地方法院檢察署九十四年度偵字第三
    三號卷第四三頁之信封內）。
三、處罰條文：
    刑法第二百十六條、刑法第二百十條、第二百十四條、第三
    百三十九條之二第一項。
四、協商判決除有刑事訴訟法第四百五十四條之四第一項第一款
    於本訊問程序終結前，被告撤銷協商合意或檢察官撤回協商
    聲請者；第二款被告協商之意思非出於自由意志者；第四款
    被告所犯之罪非第四百五十五條之二第一項所定得以協商判
    決者；第六款被告有其他較重之裁判上一罪之犯罪事實者；
    第七款法院認應諭知免刑或免訴、不受理者情形之一，及違
    反同條第二項「法院應於協商合意範圍內為判決；法院為協
    商判決所科之刑，以宣告緩刑或二年以下有期徒刑、拘役或
    罰金為限」之規定者外，檢察官與被告均不得上訴。
五、被告業已同意分別支付六萬一千元、二萬元予被害人丙○○
    、乙○○，被害人丙○○之匯款帳號為交通銀行竹科分行，
    帳號１５１─１６─0000000號，被害人乙○○之匯
    款帳號為台新國際商業銀行（８１２）北大分行，帳號２０
    ９８─１０─0000000─３。
六、如臺灣新竹地方法院檢察署九十四年度偵字第三三號卷第七
    十七頁所示汽（機）車過戶登記書，已因提出予監理機關而
    非被告所有，然其上偽造之「丁○○」署押、印文各一枚，
    均應依刑法第二百十九條宣告沒收。至被告利用被害人乙○○偽造之「丁○○」印章一枚，並未扣案，且據被害人乙○○於本院準備程序當庭陳明業已丟棄而滅失，爰不宣告沒收
    。
七、如有前項得上訴之情形，得自收受宣示判決筆錄送達之日起
    十日內，向本院提出上訴書狀，上訴於第二審法院。
中　　華　　民　　國　　94　　年　　9 　　月　　26　　日
                  臺灣新竹地方法院刑事第三庭
                      書  記  官  吳尚文
                      法      官  黃美盈
以上正本證明與原本無異。
中　　華　　民　　國　　94　　年　　9　 　月　　27　　日
                      書  記  官  吳尚文
論罪科刑法條：
刑法第二百十六條（行使偽造變造或登載不實之文書罪）
行使第二百十條至第二百十五條之文書者，依偽造、變造文書或
登載不實事項或使登載不實事項之規定處斷。
刑法第二百十條（偽造變造私文書罪）
偽造、變造私文書，足以生損害於公眾或他人者，處五年以下有
期徒刑。
刑法第二百十四條（使公務員登載不實罪）
明知為不實之事項，而使公務員登載於職務上所掌之公文書，足
以生損害於公眾或他人者，處三年以下有期徒刑、拘役或五百元
以下罰金。
刑法第三百三十九條之二第一項
意圖為自己或第三人不法之所有，以不正方法由自動付款設備取
得他人之物者，處三年以下有期徒刑、拘役或1萬元以下罰金。
附表：
  1.九十二年十一月十八日十二時二分七秒，在位於新竹縣芎林
    鄉○○街一二０號之新竹縣芎林鄉農會之自動付款設備，取
    得新臺幣三千元。
  2.九十二年十一月十八日十二時十六分三十秒，在位於新竹縣
    竹東鎮○○路○段四十三號之彰化銀行竹東分行之自動付款
    設備，取得二千元。
  3.九十二年十一月十八日十二時十九分四十八秒，在位於新竹
    縣竹東鎮○○路三０號之第一商業銀行竹東分行之自動付款
    設備，取得五千元。
  4.九十二年十一月十八日十二時二十分四十一秒，在位於新竹
    縣竹東鎮○○路三０號之第一商業銀行竹東分行之自動付款
    設備，取得二千元。
  5.九十二年十一月十八日十二時二十二分五十秒，在位於新竹
    縣竹東鎮○○路三０號之第一商業銀行竹東分行之自動付款
    設備，取得二萬元。
  6.九十二年十一月十八日十二時二十六分二十七秒，在位於新
    竹縣竹東鎮○○路○段三號之新竹國際商業銀行竹東分行之
    自動付款設備，取得二萬元。
  7.九十二年十一月十八日十二時三十四分二十七秒，在位於新
    竹縣竹東鎮○○路一０號之台灣土地銀行竹東分行之自動付
    款設備，取得九千元。
